Minutes et répertoires du notaire Pierre Victor RAFFENEAU de LILLE, 21 juillet 1767 - 30 mai 1799 (étude XXI)
Archives nationales
- Minutes de Pierre Victor RAFFENEAU de LILLE, 3 juin 1767 - 9 octobre 1799; MC/ET/XXI/442 - MC/ET/XXI/650
  - Minutes. 1790, janvier - février, janvier - février 1790; MC/ET/XXI/567; registre
    - Dépôt de pièces famille Tournaire., 26 janvier 1790; MC/ET/XXI/567
      - Dépôt du mortuaire de Jean Tournaire, bourgeois de cette ville, paroisse Saint Amable de la ville de Riom, sénéchaussée d'Auvergne.
      Dépôt acte célébration de mariage entre Jean Milley, commerçant, de la paroisse de Saint Jean en Grêve de la ville et diocèse de Paris, veuf en premières noces d'Anne Loyseau, avec Jeanne Quenin de cette paroisse Saint Didier de la ville et diocèse de Sens.
      Notoriété constatant le nombre des héritiers de monsieur Jean Joseph Gaspard Latil, conseiller et procureur du Roy au siège de cette ville: un seul héritier universel, monsieur Joseph Latil, avocat en parlement, son fils aîné
      notoriété; dépôt de pièces; acte d'état civil; dépôt de pièces; Tournaire, Jean; Tournaire, Jean-Baptiste-René; Tournaire, Marie; Soulieu, Louis-Amable; Tournaire, Charlotte; Tournaire, Benoite; Legatte, Pierre; Milley, Jean; Quenin, Jeanne; Loyseau, Anne; Latil, Jean-Joseph-Gaspard; Latil, Joseph; avocat au parlement (Ancien Régime); négociant; négociant; négociant; avocat au parlement (Ancien Régime)
    - Dépôt de pièces famille Rabouïne., 18 février 1790; MC/ET/XXI/567
      - Dépôt du mortuaire de Gilbert Rabouïne, ancien menuisier et propriétaire, vivant époux de Reine Jonnard, paroisse de Garigny, diocèse de Bourges.
      Notoriété constatant le nombre des héritiers de Gilbert Rabouine: Pierre Rabouïne, son fils, et Marie Rabouïne, sa fille, femme de Jacques Taupin
      acte d'état civil; dépôt de pièces; notoriété; dépôt de pièces; Rabouine, Gilbert; Jonnard, Reine; Rabouine, Pierre; Rabouine, Marie; Taupin, Jacques; menuisier
  - Minutes. 1790, mars - avril, mars - avril 1790; MC/ET/XXI/568; registre
    - Dépôt de pièces famille Filleux., 31 mars 1790; MC/ET/XXI/568
      - Dépôt du mortuaire de Jacques Joachim Filleux, avocat en parlement, ancien lieutenant de cette ville, veuf de dame Edmée de Saulx, paroisse Saint Maclou de Bar sur Aube, diocèse de Langres.
      Dépôt du mortuaire de dame Edmée de Saulx, épouse de maître Jacques Joachim Filleux, avocat en parlement, ancien lieutenant de cette ville, paroisse Saint maclou de Bar sur Aube, diocèse de Langres.
      Dépôt du baptistaire de Jacques Joachim Filleux, fils de maître Joachim Filleux, greffier en chef de l'hôtel de ville de Bar sur Aube, et d'honnête Simonne Chevain, paroisse Saint Pierre de Bar sur Aube, diocèse de Langres.
      Notoriété en rectification des noms de Fillieux au lieu de Filleux qui est le véritable nom.
      Notoriété constatant le nombre des héritiers de Jacques Joachim Filleux: maître Alexandre Jacques Filleux, avocat en parlement, lieutenant de l'élection de Bar sur Aube, et sieur Léonore Joachim Filleux, seigneur en partie d'Arrantière, et maître Joseph Alexandre Filleux, prêtre chanoine de l'église collégiale de Saint Maclou de la ville de Bar sur Aube
      acte d'état civil; dépôt de pièces; notoriété; dépôt de pièces; Filleux, Jacques-Joachim; Saulx, Edmée de; Filleux, Joachim; Chevain, Simonne; Fillieux (nom erronné); Filleux (véritable nom); Filleux, Alexandre-Jacques; Filleux, Léonore-Joachim (seigneur en partie d'Arrantière); Filleux, Joseph-Alexandre; avocat au parlement (Ancien Régime); prêtre; chanoine
    - Dépôt de pièces famille Bertrand., 31 mars 1790; MC/ET/XXI/568
      - Dépôt du mortuaire de dame Anne Joseph de Saint Didier, épouse de maître Nicolas Louis François Bertrand, seigneur du Banc Saint Pierre et de La Maison Rouge, ancien conseiller au parlement de Metz, maître échevin et chef de police de la dite ville, paroisse Saint Martin de la ville et diocèse de Metz.
      Dépôt du mortuaire de Louis François Bertrand, paroisse Saint Martin de la ville et diocèse de Metz.
      Notoriété constatant le nombre des héritiers de Louis François Bertrand et de dame Anne Joseph de Saint Didier: maître Louis Claude de Bertrand de Stoncourt, capitaine au régiment d'Auxerrois, chevalier de Saint Louis, demeurant à Verdun, et dame Claude Louise Henriette de Bertrand, épouse de maître Charles Guillaume Chauvreux de Blacourt, commissaire des guerres, demeurant à Metz, et dame Louise Henriette Julie de Bertrand, nommée soeur Anne Philippine en religion.
      Notoriété constatant la vêture et profession de demoiselle Louise Henriette Julie de Bertrand au monastère des religieuses et bénédictines de Montigny lès Metz.
      Notoriété constatant les héritiers de Louise Henriette Julie de Bertrand religieuse bénédictine au monastère de Montigny les Metz
      acte d'état civil; dépôt de pièces; notoriété; Metz (Moselle); Verdun (Meuse); Montigny-lès-Metz (Moselle); Saint Didier, Anne-Joseph de; Bertrand, Nicolas-Louis-François (seigneur de Le Banc Saint Pierre et de La Maison Rouge); Bertrand, Louis-François; Bertrand de Stoncourt, Louis-Claude de; Bertrand, Claude-Louise-Henriette de; Chauvreux de Blacourt, Charles-Guillaume; Bertrand, Louise-Henriette de; Anne-Philippine (sœur); Bertrand, Louise-Henriette-Julie; élu local; commissaire des guerres (Ancien Régime)
    - Dépôt de pièces famille Dépôt du mortuaire du sieur Charles Pierre Cureau, lieutenant de maire de la ville du Mans, paroisse Saint Georges de Ballon, diocèse du Mans., 10 avril 1790; MC/ET/XXI/568
      -Dépôt du mortuaire de Balthazard de Montesson, gendre de Charles Pierre Cureau, le décédé, ancien officier militaire au greffe civil de la sénéchaussée du Mans, paroisse Saint Georges de Ballon de Porès, diocèse du Mans.
      Notoriété constatant le nombre des héritiers de Balthazard de Montesson: René Charles de Montesson, et demoiselle Alexandrine de Montesson, mineurs, ses seuls et uniques héritiers sous la tutelle de dame Marie Charlotte Cureau, leur mère
      acte d'état civil; dépôt de pièces; notoriété; dépôt de pièces; Cureau, Charles-Pierre; Montesson, Balthazard de; Cureau, Marie-Charlotte; Montesson, René-Charles; Montesson, Alexandrine
    - Dépôt de pièces famille de Brassac., 15 avril 1790; MC/ET/XXI/568
      - Dépôt acte célébration de mariage entre André Faure, avocat en parlement de Paris, et demoiselle Jeanne Catherine Guimard, paroisse de Nayron.
      Dépôt du mortuaire de Antoine Louis de Brassac, chevalier de Saint Louis, ancien capitaine au régiment de Vermandois, paroisse Notre dame des Vaux et Saint Barthélémy de Lauzerte, diocèse de Cahors.
      Notoriété constatant le nombre des héritiers de Louis de Brassac: dame Marie Louise de Brassac, femme de monsieur Jean Lasguinies, bourgeois, et demoiselle Marie Charlotte de Brassac, et Marie Antoinette de Brassac, et Marie Anne Louise de Brassac, ses quatre filles mineures de lui et de dame Marie Anne Demeaux, sa veuve.
      Dépôt du mortuaire du sieur Oudart Chiquot, ancien juge de la monnaie de Reims, paroisse Saint Jacques de la ville et diocèse de Reims.
      Dépôt du baptistaire de Fabien Guimard, fils de Jean César Guimard, marchand bourgeois, et de Madelaine Labastide, église cathédrale Notre dame de la ville et diocèse de Dax
      acte d'état civil; dépôt de pièces; acte d'état civil; dépôt de pièces; dépôt de pièces; Faure, André; Guimard, Jeanne-Catherine; Brassac, Antoine-Louis de; Brassac, Louis de; Demeaux, Marie-Anne; Brassac, Marie-Louise de; Lasguines, Jean; Brassac, Marie-Charlotte de; Brassac, Marie-Antoinette de; Brassac, Marie-Anne-Louise de; Chiquot, Oudart; Guimard, Fabien; Guimard, Jean-César; Labastide, Madelaine; avocat au parlement (Ancien Régime); commerçant
    - Dépôt de pièces famille Boucaut., 20 avril 1790; MC/ET/XXI/568
      - Dépôt du mortuaire de Rémy Boucaut, pensionnaire du Roi, ancien piqueur de la vènerie du feu Roi de Pologne, et époux en premières noces de Catherine Vassé, et en secondes noces de Barbe César, paroisse Saint Jacques l'Unique de Lunéville, diocèse de Nancy en Lorraine.
      Notoriété constatant le nombre des héritiers de Rémy Boucaut: qu'il n'y a point d'enfant du second mariage, mais un enfant du premier mariage, procréé avec Catherine Vassé, qui est demoiselle Jeanne Boucaut, fille majeure
      acte d'état civil; dépôt de pièces; notoriété; dépôt de pièces; Boucaut, Rémy; Vasse, Catherine; Cesar, Barbe; Boucaut, Jeanne
    - Dépôt de pièces famille Gouin de La Lande., 30 avril 1790; MC/ET/XXI/568
      - Dépôt du mortuaire de Marguerite Hugnot, veuve de Pierre Gouin de La Lande, ordinaire de la maison du Roi, paroisse Notre dame de Versailles, diocèse de Paris.
      Dépôt acte célébration de mariage entre le sieur Jean Baptiste Marchand, originaire de la paroisse Saint Jacques de Lunéville, diocèse de Nancy, valet de garde-robe ordinaire du Roi, et demoiselle Marguerite Marie Marlat, fille mineure, diocèse de Paris.
      Dépôt du mortuaire de Pierre Léonard Marlat, chirurgien du Roi, ancien inspecteur des hôpitaux militaires et chirurgien major des camps et armées du Roi, veuf de Marie Gouin de Lalande, paroisse Notre dame de Versailles, diocèse de Paris.
      Acte mortuaire déposé de Pierre Gouin de La Lande, ordinaire de la musique du Roi, et de dame Marguerite Huguenot.
      Notoriété constatant le nombre des héritiers du sieur Marlat, savoir: demoiselle Marguerite Marie Marlat, fille du sieur Marchand, mais pour charge de substitution en faveur de ses enfants nés ou à naître
      acte d'état civil; inventaire après décès; notoriété; dépôt de pièces; Versailles (Yvelines); Lunéville (Meurthe-et-Moselle); Hugnot, Marguerite; Gouin de La Lande, Pierre; Marchand, Jean-Baptiste; Marlat, Marguerite-Marie; Marlat, Pierre-Léonard; Gouin de Lalande, Marie; Huguenot, Marguerite; officier de la Chambre du roi (Ancien Régime); musicien; chirurgien; inspecteur (Ancien Régime)
  - Minutes. 1790, mai - juin, mai - juin 1790; MC/ET/XXI/569; registre
    Attention: certains actes ont été constatés manquants.
    - Dépôt de pièces famille Ranvier., 1er mai 1790; MC/ET/XXI/569
      - Dépôt du mortuaire de dame Angélique Ranvier, veuve de messire Jacques Boyer de Saint Gervaix, paroisse Saint Amable de la ville de Riom, diocèse de Clermont en Auvergne.
      Dépôt acte célébration de mariage entre Jean François Pierre Valette, chevalier, seigneur de Boisredon et autres lieux, et Marie Perette de Chardon des Royts, paroisse Saint Priest de Volvic, diocèse de Clermont en Auvergne
      acte d'état civil; dépôt de pièces; Riom (Puy-de-Dôme); Volvic (Puy-de-Dôme); Ranvier, Angélique; Boyer de Saint Gervaix, Jacques; Valette, Jean-François-Pierre (seigneur de Boisredon); Chardon des Royts, Marie-Perette
    - Notoriété concernant Mme Raffeneau de Lisle., 24 juin 1790; MC/ET/XXI/569
      Attention: l'original de l'acte est manquant (déficit constaté lors du récolement du 5 décembre 1828 par Me Grulé, successeur de Me Deherain).
      Acte signalé par le personnel du Minutier central des notaires de Paris.
      Date de création de la notice: 2016 (Marie-Françoise Limon-Bonnet).
    - Dépôt de pièces famille Ray., 1er juillet 1790; MC/ET/XXI/569
      - Dépôt du baptistaire de Jean Baptiste Ray, fils de Jean Ray, garçon de la table du grand maître de S.M., et de Marie Claude Michel, paroisse Saint Louis de Versailles, diocèse de Paris.
      Dépôt du baptistaire de Etienne Ray, fils de Jean Ray, garçon de la table du grand maître de S.M., et de Marie Claude Michel, paroisse Saint Louis de Versailles, diocèse de Paris
      acte d'état civil; dépôt de pièces; Versailles (Yvelines); Ray, Jean-Baptiste; Ray, Jean; Michel, Marie-Claude; Ray, Etienne
  - Minutes. 1790, juillet - août, juillet - août 1790; MC/ET/XXI/570; registre
    - Dépôt du baptistaire de Françoise Victorine Bretons, fille de monsieur Martin Antoine Bretons, maire de Bayonne, et de Jeanne Marie de Lalanne, paroisse Notre dame de la ville et diocèse de la ville de Bayonne, 6 juillet 1790; MC/ET/XXI/570
      acte d'état civil; dépôt de pièces; Bretons, Françoise-Victorine; Bretons, Martin-Antoine; Lalanne, Jeanne-Marie de; élu local
    - Dépôt de pièces famille de Coupenne., 6 juillet 1790; MC/ET/XXI/570
      - Dépôt acte célébration de mariage entre messire Jacques David Léonard, comte de Coupenne, capitaine des chasseurs au régiment de Forez Infanterie, et demoiselle Françoise Victoire de Bretons, paroisse Notre dame de la ville et diocèse de Bayonne.
      Notoriété en rectification des noms de Françoise Victoire de Bretons, épouse de messire Jacques David Léonard, comte de Coupenne, actuellement major en second au régiment de la Reine Dragons, et que c'est par erreur que sa mère Marie Lalanne, veuve de monsieur Martin Antoine Bretons, écuyer, secrétaire du Roy, maison couronne de France et de ses finances, ancien maire de Bayonne, elle a été nommée Françoise Bretons au lieu de Françoise Victorine Bretons qui sont ses vrais noms
      acte d'état civil; dépôt de pièces; notoriété; dépôt de pièces; Coupenne, Jacques-David-Léonard (comte de); Bretons, Françoise-Victoire de; Lalanne, Marie; Bretons, Martin-Antoine; Bretons, Françoise-Victoire; élu local
    - Dépôt de pièces famille Vallon., 13 juillet 1790; MC/ET/XXI/570
      - Dépôt du mortuaire de Charles Vallon, ancien officier au régiment d'Auvergne et de cavalerie, et sous-lieutenant de maréchaussée de la province d'Auvergne, paroisse Saint Amable de la ville de Riom, diocèse de Clermont en Auvergne.
      Notoriété constatant que Charles Vallon n'a laissé pour seule et unique héritière que demoiselle Marie Anne Vallon, fille majeure, sa soeur
      Voir aussi actes de 1790-07-21
      acte d'état civil; dépôt de pièces; notoriété; Riom (Puy-de-Dôme); Vallon, Charles; Vallon, Marie-Anne
    - Dépôt de pièces famille Noyer., 20 juillet 1790; MC/ET/XXI/570
      - Dépôt du mortuaire de Jeanne Marguerite Noyer, fille de feu Jean Antoine Noyer et de Marguerite Bonet, église paroissiale Saint Nicolas du Chardonnet de la ville et diocèse de Paris.
      Dépôt du mortuaire de Jean Jacques Noyer, église paroissiale Saint Jean de la ville et diocèse de Valence.
      Notoriété constatant le nombre des héritiers de Jeanne Marguerite Noyer, de la paroisse de Saint Nicolas du Chardonnet à Paris, décédée ab intestat et en minorité: Antoine Noyer, ménager, et Marguerite Noyer, et Jean Jacques Noyer, tous frères et soeur, ses oncles et tante, et tous de la paroisse de Saint Perray
      acte d'état civil; dépôt de pièces; notoriété; dépôt de pièces; Noyer, Jeanne-Marguerite; Noyer, Jean-Antoine; Bonet, Marguerite; Noyer, Jean-Jacques; Noyer, Antoine; Noyer, Marguerite
    - Dépôt de pièces famille Sorin., 21 juillet 1790; MC/ET/XXI/570
      - Dépôt du baptistaire de Louis Sorin, fils de Jean Sorin, bachelier es droits, directeur général de la régie pour le compte du Roi et de dame Marguerite Blanchard, paroisse Saint Julien de la ville de Tournon.
      Notoriété constatant la tutelle de Jean Sorin pour les demoiselles Mélanie Sorin et Victoire Sorin, ses deux filles mineures
      Voir aussi actes de 1790-08-13
      acte d'état civil; dépôt de pièces; notoriété; dépôt de pièces; Sorin, Louis; Sorin, Jean; Blanchard, Marguerite; Sorin, Mélanie; Sorin, Victoire
    - Dépôt de pièces famille Boulle., 12 août 1790; MC/ET/XXI/570
      - Testament déposé de dame Jeanne Françoise Denise Boulle, fille majeure, ancienne domestique à Paris.
      Dépôt du mortuaire de dame Jeanne Françoise Denise Boulle, fille de Michel Boulle et de Jeanne Le Vacher, paroisse de Coulommiers, diocèse de Meaux.
      Notoriété portant sentence de tutelle nommant Jean Louis Poulain, ferblantier à Paris, tuteur des enfants mineurs des sieurs Jean Nicolas Boulle et Jean François Boulle.
      Dépôt inventaire de Jeanne Françoise Denise Boulle.
      Notoriété portant sentence de tutelle autre, nommant Pierre Michelin, sergent au bailliage de Coulomniers, tuteur à la succession de la dame Boulle.
      Notoriété constatant les héritiers de Jean Nicolas Boulle et de Jean François Boulle, frères, et que les seuls enfants du dit Jean Nicolas Boulle sont: Jean François Nicolas Boulle, et Marie Julie Boulle, et que ceux du sieur Jean François Boulle sont: Marie Marguerite Boulle et Jean François Boulle et Pierre Joseph Boulle
      testament; dépôt de pièces; acte d'état civil; dépôt de pièces; notoriété; dépôt de pièces; inventaire après décès; dépôt de pièces; Boulle, Jeanne-Françoise-Denise; Boulle, Michel; Le Vacher, Jeanne; Poulain, Jean-Louis; Boulle, Jean-Nicolas; Boulle, Jean-François; Michelin, Pierre; Boulle (dame); Boulle, Jean-François-Nicolas; Boulle, Marie-Julie; Boulle, Marie-Marguerite; Boulle, Jean-François; Boulle, Pierre-Joseph; employé de maison; forgeron
    - Dépôt de pièces famille Chomereau de Lauzun., 18 août 1790; MC/ET/XXI/570
      - Dépôt du mortuaire de Jean Chomereau de Lauzun, ancien capitaine de grenadiers dans le régiment de Picardie, paroisse d'Evry le Chatel, diocèse de Sens.
      Dépôt inventaire de Jean Chomereau de Lauzun.
      Notoriété constatant le nombre des héritiers de Jean Chomereau de Lauzun: demoiselle Catherine Florence Chomereau, épouse de maître Jean Baptiste Billebault, avocat en parlement, demeurant à Saint Florentin, et maître Charles Chomereau de Cazeau, aussi en avocat en parlement, et maître Pierre François Chomereau de Champvaison, échevin de la ville de Joigny, et maître Jean Chomereau, avocat en parlement, et maître Edme Chomereau de Brigny, conseiller du Roi, son procureur au grenier à sel de Joigny, et demoiselle Edmée Françoise Chomereau, fille majeure, demeurant à Joigny.
      Dépôt acte célébration de mariage entre Gabriel Elizabeth Marie Picard et Marie Gallimard, veuve de Jean Chomereau de Lauzun, vivant chevalier de Saint Louis, ancien capitaine au régiment de Picardie, gouverneur et lieutenant pour le Roi pour la ville de Dieu Loir; Louard en Lorraine, paroisse Saint Jean au Marché de Troyes, diocèse de Troyes.
      Dépôt du mortuaire de Jean Binet, bourgeois à Ysson, paroisse d'Ysson près Mantes
      inventaire après décès; notoriété; dépôt de pièces; acte d'état civil; Joigny (Yonne); Chomereau de Lauzun, Jean; Chomereau, Catherine-Florence; Billebault, Jean-Baptiste; Chomereau de Cazeau, Charles; Chomereau de Champvaison, Pierre-François; Chomereau, Jean; Chomereau de Brigny, Edme; Chomereau, Edmée-Françoise; Picard, Gabriel-Marie-Elizabeth; Gallimard, Marie; Binet, Jean; avocat; élu local
    - Dépôt du mortuaire de demoiselle Florence Le Moine, fille majeure, paroisse royale Saint Louis de Versailles, diocèse de Paris, 31 août 1790; MC/ET/XXI/570
      acte d'état civil; dépôt de pièces; Versailles (Yvelines); Le Moine, Florence
  - Minutes. 1790, septembre - octobre, septembre - octobre 1790; MC/ET/XXI/571; registre
    - Dépôt de pièces famille Levasseur de Pontigny., 1er septembre 1790; MC/ET/XXI/571
      - Dépôt inventaire de monsieur Levasseur de Pontigny.
      Dépôt du mortuaire de maître René François Gervais Levasseur de Pontigny, écuyer, bailli et gouverneur de la ville du Mans, paroisse Saint Sulpice de Bonnétable, diocèse du Mans.
      Dépôt du mortuaire de demoiselle Michelle Jeanne Levasseur de Pontigny, épouse de maître François César Jacques de Lardière, écuyer, seigneur d'Audillon et autres lieux, officier au régiment de la couronne, paroisse Saint Jean de Tourtalain, diocèse de Chartres.
      Notoriété constatant le nombre des héritiers de messire René François Gervais de Pontigni, écuyer, gouverneur de la ville du Mans, cy-décédé, et qu'il n'avait été marié qu'une fois et qu'il n'a laissé pour seuls et uniques héritiers que les enfants issus de lui et de Marie Jeanne Charlotte Commoche, son épouse: messire Gervais Césard Louis Levasseur de Pontigni, son fils aîné, demeurant paroisse de Beaufai, et demoiselle Marie Jeanne Levasseur de Pontigni, fille majeure, demeurant paroisse de Torcé, et demoiselle Jacquine Renée Charlotte Victoire Levasseur de Pontigni, épouse de maître Athanaze Paul Demazis, ancien chevalier de Saint Jean de Jérusalem, demeurant au dit Torcé, et demoiselle Amable Roze Levasseur de Pontigni, épouse de maître Denis François Pierre Boivin, avocat, demeurant en cette ville, et maître René François Charles Levasseur de Beaulieu, garçon majeur en cette ville
      inventaire après décès; acte d'état civil; dépôt de pièces; Le Mans (Sarthe); Bonnétable (Sarthe); Levasseur de Pontigny (monsieur); Levasseur de Pontigny, René-François-Gervais; Levasseur de Pontigny, Michelle-Jeanne; Lardiere, François-César-Jacques (seigneur d' Audillon); Levasseur de Pontigni, René-François-Gervais; Commoche, Marie-Jeanne-Charlotte; Levasseur de Pontigni, Gervais-Césard-Louis; Levasseur de Pontigni, Marie-Jeanne; Levasseur de Pontigni, Jacquine-Renée-Charlotte-Victoire; Demazis, Athanaze-Paul; Levasseur de Pontigni, Amable-Roze; Boivin, Denis-François-Pierre; Levasseur de Beaulieu, René-François-Charles; gouverneur; avocat
    - Dépôt de pièces famille Larsonneau., 17 septembre 1790; MC/ET/XXI/571
      - Dépôt du mortuaire de la demoiselle Jeanne Paradis, baptisée à Tours, veuve de François Denis Larsonneau, avocat au siège présidial du Mans, paroisse Saint Sulpice de Bonnétable, diocèse du Mans.
      Dépôt du mortuaire de monsieur François Denis Larsonneau, avocat au siège présidial du Mans, veuf en premièeres noces de dame Anne Liger de Chantelou, et marié en secondes noces avec dame Jeanne Paradis, paroisse Saint Pierre Le Réitéré de la ville et diocèse du Mans.
      Dépôt du mortuaire de monsieur Pierre Paradis de Moncerf, baptisé à Tours, inspecteur des domaines de monsieur et receveur du grenier à sel de Bonnétable, époux de la demoiselle Marie Magdelaine Aubert, paroisse Saint Jean de la ville et diocèse du Mans.
      Notoriété constatant le nombre des héritiers de Jeanne Paradis, femme de François Denis Larsonneau, et qu'elle a laissé pour seul et unique héritier: Pierre Paradis, qualifié de son frère.
      Notoriété constatant le nombre de shéritiers de Pierre Paradis, qualifié de frère de la demoiselle Jeanne Paradis, veuve de François Larsonneau
      acte d'état civil; dépôt de pièces; dépôt de pièces; Tours (Indre-et-Loire); Le Mans (Sarthe); Bonnétable (Sarthe); Paradis, Jeanne; Larsonneau, François-Denis; Liger de Chantelou, Anne; Paradis de Moncerf, Pierre; Aubert, Marie-Magdelaine; Paradis, Pierre
    - Dépôt acte célébration de mariage entre Joseph Chapoulard et Marie Anne Joséphine Paucatelin, paroisse de Givet Saint Hilaire, prévôté d'Agimont, 21 octobre 1790; MC/ET/XXI/571
      acte d'état civil; dépôt de pièces; Chapoulard, Joseph; Paucatelin, Marie-Anne-Joséphine
    - Dépôt de pièces famille Ayral,., 21 octobre 1790; MC/ET/XXI/571
      - Dépôt du mortuaire du sieur François Ayral, avocat en parlement, juge royal de Laguiole et de la baronnie de Calmont.
      Notoriété constatant le nombre des héritiers de François Ayral: monsieur Ayral du Bourg, ci-devant président de l'élection de Rodès, aujourd'hui procureur syndic au district de Saint Geniès, demeurant à Bras, et dame Antoinette Ayral, et dame Françoise Ayral, veuve de maître Darienne, avocat en parlement
      acte d'état civil; dépôt de pièces; notoriété; dépôt de pièces; Ayral, François; Ayral du Bourg (monsieur); Ayral, Antoinette; Ayral, Françoise; Darienne (maître); avocat au parlement (Ancien Régime); avocat
  - Minutes. 1790, novembre - décembre, novembre - décembre 1790; MC/ET/XXI/572; registre
    - Dépôt de pièces famille Auvray., 3 novembre 1790; MC/ET/XXI/572
      - Dépôt du baptistaire de Marie Louise Auvray, fille de Nicolas Auvray, maître perruquier, et de Louise Desmarets, paroisse Saint Rémy de la ville de Dieppe, diocèse de Saint Brieuc.